# 请教陈版：境外子公司如此审计是否不存在重大错报

提问人：心在流泪 时间：2017-04-18 11:34:37
A公司为一家新三板公司，在美国和香港分别设立子公司，其业务流程是A公司在国内研发蓝牙技术，然后委托台湾一家公司生产，再通过在香港的子公司对外销售（有销往国内，也有销往相关和其他地方的）。美国公司目前没有多少业务。A公司按照国内的经济环境和准则编制财务报表。 2016 年A公司合并报表中的收入和利润90%以上来自香港公司。审计时在A公司将这 3 家公司在A公司对其提供的财务资料进行了审计，并将其纳入合并报表。这样处理是否存在重大错报的可能

回答人：chenyiwei
要考虑这两家境外子公司是单纯的壳公司，还是在当地设立了机构、场所和人员的？其所有业务是否均在境内远程处理？所从事的是否仅为简单的贸易业务，还是包括研发、制造、衍生工具等复杂和高风险业务？能否在境内获取编制财务报表和对其审计所需的所有重要信息？